【裁判字號】    89,交訴,5
【裁判日期】    890131
【裁判案由】    公共危險等
【裁判全文】
臺灣臺南地方法院刑事判決                            八十九年度交訴字第五號
    公  訴  人  臺灣台南地方法院檢察署檢察官
    被      告  甲○○
右列被告等因公共危險等案件，經檢察官提起公訴（八十八年度偵字第一一四五三號
），本院判決如左：
    主  文
甲○○駕駛動力交通工具肇事，致人死傷而逃逸，處有期徒刑捌月，緩刑年。
被訴過失傷害部分公訴不受理。
    事  實
一、甲○○於民國（下同）八十八年七月八日下午十一時許，無照騎乘車號ＯＤＵ－
    ０三二號機車，沿台南市○○路○段三巷，由東往西方向行駛，行經同路與尊南
    街交岔路口時，因疏未注意支線道車應暫停讓幹線道車先行，撞及由乙○○所騎
    乘沿尊南街幹線道路，由北往南方向行駛之車號ＵＰＨ－八八二號機車而肇事，
    致乙○○人車倒地，受有頭部外傷併蜘蛛膜下腔出血之傷害。甲○○竟於肇事致
    人受傷後，非但不將乙○○送醫急救，反趁四下無人，迅即駕車逃逸，幸經乙○
    ○呼喊，住於附近之潘世源聞聲而出，見甲○○騎乘機車逃逸，乃迅速記下其車
    號，始循線查悉甲○○騎車肇事。
二、案經乙○○訴由台南市警察局第六分局報告台灣台南地方法院檢察署檢察官偵查
    起訴。
    理  由
甲、有罪部分：
一、訊據被告甲○○對伊於右揭時地無照駕車肇事，致乙○○受傷之事實，自警訊以
    迄偵審均供認不諱，唯矢口否認有何肇事逃逸之犯行，辯稱：伊發生車禍後，有
    探詢乙○○看要不要緊，嚴某僅手摸著肚子，並未回答，伊以為沒有要緊才離去
    云云。惟右揭事實業據告訴人乙○○在警訊及偵查中指陳明確，而其確因車禍而
    受有頭部外傷併蜘蛛網膜下腔出血、右側額葉腦內出血、腦浮腫等傷害之事實，
    有診斷證明書一紙在卷足憑，而被告亦自承有看到乙○○之右耳後方有流血，苟
    被告有加以詢問，以乙○○之傷害情況，當施以必要之援助，惟被告並未施以援
    助而離去肇事現場，足認渠確係為圖脫免車禍責任而逃逸，是其所辯委無足採，
    事證明確，應依法論處。
二、核被告黃聰賢所為，係犯刑法第一百八十五條之四肇事逃逸罪，爰審酌被告犯罪
    之動機、目的、被害人受傷之程度、犯人之品性及犯罪後之態度等一切情狀，量
    處如主文所示之刑，以資懲儆。末查被告前未曾受有期徒刑以上刑之宣告，此有
    本院被告全國前案紀錄表一紙在卷憑，而渠在肇事後，業已與被害人乙○○達成
    民事賠償和解，經取得原諒，經此起訴審判，應知所警惕，信無再犯之虞，本院
    因認對被告所宣告之刑以暫不執行為適當，爰併予宣告緩刑三年，以觀後效。
乙、公訴不受理部分：
一、公訴意旨另以：被告甲○○在前揭時、地，因過失造成告訴人乙○○受傷，因認
    被告另涉有刑法第二百八十四條第一項過失傷害罪嫌等語。
二、按告訴乃論之罪，告訴人於第一審辯論終結前，得撤回其告訴；又告訴乃論之罪
    經撤回者，應諭知不受理之判決，刑事訴訟法第二百三十八條第一項、第三百零
    三條第三款分別定有明文
三、查本件告訴人乙○○告訴被告甲○○過失傷害案件，公訴人認係觸犯刑法第二百
    八十四條第一項之罪，依同法第二百八十七條之規定，係告訴乃論之罪。茲經告
    訴人當庭表明請求撤回告訴，揆之首開說明，就此過失傷害部分自應另為諭知不
    受理之判決。
據上論斷應依刑事訴訟法第二百九十九條第一項前段、第三百零三條第三款，刑法第
一百八十五條之四、第七十四條第一項，判決如主文。
本案經檢察官黃朝貴到庭執行職務
中    華    民    國      八十九      年      一      月    三十一      日
                                  臺灣臺南地方法院交通法庭
                                          法  官
右正本證明與原本無異。
如不服本判決，應於判決送達後十日內，向本院提出上訴狀。
                                          書記官
中    華    民    國      八十        年              月              日
附錄本案論罪科刑法條：
刑法第一百八十五條之四：
駕駛動力交通工具肇事，致人死傷而逃逸者，處六月以上五年以下有期徒刑。


司法院資訊處製作；財團法人民間司法改革基金會備份。
